【裁判字號】    98,交上易,432
【裁判日期】    980713
【裁判案由】    公共危險等
【裁判全文】
臺灣高等法院臺南分院刑事判決       98年度交上易字第432號
上  訴  人  臺灣臺南地方法院檢察署檢察官
被      告  乙○○
上列上訴人因被告公共危險等案件，不服臺灣臺南地方法院九十
七年度易字第七一一號中華民國九十八年四月二十九日第一審判
決（起訴案號：臺灣臺南地方法院檢察署九十七年度營偵字第四
九號），提起上訴，本院判決如下：
    主  文
上訴駁回。
    理  由
一、按刑事訴訟法第三百五十條、第三百六十一條、第三百六十
    二條、第三百六十七條規定，不服地方法院之第一審判決而
    上訴者，須提出上訴書狀，並應敘述具體理由，此為上訴必
    備之程式；如所提之書狀未敘述上訴理由，或僅曾以言詞陳
    述上訴理由者，均應於上訴期間屆滿後二十日內補提理由書
    於第一審法院。第一審法院經形式審查，認逾期未補提上訴
    理由者，應定期間先命補正；逾期未補正者，為上訴不合法
    律上之程式，應以裁定駁回。倘已提出上訴理由，但所提非
    屬具體理由者，則由第二審法院以上訴不合法律上之程式，
    判決駁回。而所謂具體理由，必係依據卷內既有訴訟資料或
    提出新事證，指摘或表明第一審判決有何採證、認事、用法
    或量刑等足以影響判決本旨之不當或違法，而構成應予撤銷
    之具體事由，始克當之（例如：依憑證據法則具體指出所採
    證據何以不具證據能力，或依憑卷證資料，明確指出所為證
    據證明力之判斷如何違背經驗、論理法則）；倘僅泛言原判
    決認定事實錯誤、違背法令、採証違法、判決不公、量刑失
    之過重或輕縱，而未依上揭意旨指出具體事由，或形式上雖
    已指出具體事由，然該事由縱使屬實，亦不足以認為原判決
    有何不當或違法者（例如：對不具有調查必要性之證據，法
    院未依聲請調查亦未說明理由，或援用證據不當，但除去該
    證據仍應為同一事實之認定），皆難謂係具體理由，而應認
    其上訴為不合法律上之程式（最高法院九十七年台上字第八
    九二號判決、九十七年台上字第三二六七號判決意旨及法院
    辦理刑事訴訟案件應行注意事項第一六二點參照）。
二、經查：本件檢察官不服原審判決而提起第二審上訴，其上訴
    理由書謂：被告駕駛動力交通工具態度輕率，案發時酒醉駕
    車藐視交通安全之規定，不顧社會大眾之安全，枉顧共他交
    通參與者之生命、身體安危，因而肇事致被害人林天河死亡
    ，對被害人家屬造成無可彌補之創傷，顯見被告過失程度重
    大，而被告雖坦承酒後駕車，然於偵查中矢口否認有不能安
    全駕駛之情，辯稱伊是酒越喝精神越好云云，亦否認有何過
    失致被害人死亡之犯行，嗣後於原審審理時雖對酒醉駕車之
    公共危險部分坦承犯行，然仍否認有撞及被害人之事實，犯
    後態度不佳，顯見毫無悔意，不宜輕判。其因過失導致被害
    人因本件車禍事故死亡之無可彌補後果，犯罪所生危害甚重
    ，對被害人家屬所造成之傷痛非輕，且未與被害人之家屬達
    成和解，足見毫無和解誠意。原審亦認：「被告無駕駛執照
    及酒醉駕車，因而致人死亡，其過失致死部分應依道路交通
    管理處罰條例第八十六條第一項規定，加重其刑。又被告於
    駕駛機車肇事後，向警自首，有自首紀錄表附卷可稽，其過
    失致人於死部分，爰依刑法第六十二條前段規定，減輕其刑
    ，並先加後減」等情。猶僅判處被告公共危險部分有期徒刑
    三月，過失致人於死部分有期徒刑五月，合併定應執行刑有
    期徒刑六月，量刑尚嫌過輕，請撤銷原判決，另為適當之判
    決等語。惟查，原審判決已於事實及理由欄中就量處被告乙
    ○○犯不能安全駕駛動力交通工具罪，處有期徒刑三月；又
    犯過失致人於死罪，處有期徒刑五月；應執行有期徒刑六月
    ，如易科罰金以新臺幣一千元折算一日之理由，係審酌：被
    告乙○○對於其酒後駕車之公共危險犯行部分坦承不諱，並
    有酒精測定紀錄表、血液中酒精濃度檢驗與吐氣酒經精濃度
    檢測換算表、刑法第一百八十五條之三案件測試觀察紀錄表
    各一份附卷可資佐證，被告此部分之犯行，洵堪認定；又有
    關被告過失致人於死犯行部分，有道路交通事故調查報告表
    (一)、(二)及道路交通事故現場圖各一份、現場照片二十六
    張、奇美醫院柳營分院出具之林天河診斷證明書三紙、營新
    醫院出具之林天河診斷證明書一紙、奇美醫院柳營分院出具
    之乙○○診斷證明書一紙、奇美醫院柳營分院出具之林天河
    病歷資料影本及營新醫院出具之林天河病歷資料影本各一份
    、佑昇醫院出具之林天河死亡證明書一紙、證人即到車禍現
    場處理之警員丙○○、證人甲○○、證人即佑昇醫院之醫師
    王大志、證人即營新醫院院長丁○○於原審之證詞在卷可參
    ，足認被告過失行為與被害人林天河受傷不治死亡間並有相
    當因果關係，被告此部分之犯行，亦應堪認定；再者，被告
    無駕駛執照及酒醉駕車，因而致人死亡，其過失致死部分應
    依道路交通管理處罰條例第八十六條第一項規定，加重其刑
    ，被告於駕駛機車肇事後，向警自首，有自首紀錄表附卷可
    稽，其過失致人於死部分，依刑法第六十二條前段規定，減
    輕其刑，並先加後減；依刑法第二條第一項前段規定，應適
    用修正前刑法第一百八十五條之三之規定；及被告之品行（
    無前科）、生活經濟狀況不佳、智識教育程度為國小畢業、
    無駕駛執照及酒醉駕車因而肇事、被害人林天河因於夜間騎
    乘無燈光設施之腳踏車，以致乙○○未能及時發現而在距離
    二、三公尺時始發現，乙○○雖緊急向左偏閃，惟仍煞閃不
    及而不慎擦撞，亦與有過失、被告事後尚未與被害人之家屬
    成立民事和解等一切情狀，予以明白論述。經核原審判決認
    事用法，從形式審查，並未違反法令，或悖離經驗法則、論
    理法則，量刑亦屬允當。而被告否認或抗辯之內容與法院依
    職權認定之事實有所歧異或相反，係被告基於防禦權之行使
    而自由陳述、辯明或辯解（辯護）時之態度，尚難逕認其犯
    罪後之態度不佳，毫無悔意，乃上訴人並未依據卷內既有訴
    訟資料或提出新事證，以指摘或表明第一審判決有何採證認
    事、用法或量刑等足以影響判決本旨之不當或違法，要難謂
    其上訴書狀已經敘述具體理由。從而，公訴人之上訴顯不合
    法律上之程式，爰依刑事訴訟法第三百六十七條前段之規定
    ，駁回其上訴，並不經言詞辯論為之。
三、據上論斷，應依刑事訴訟法第三百六十七條前段、第三百七
    十二條，判決如主文。
中    華    民    國    98    年    7     月    13    日
                  刑事第四庭    審判長法  官  吳志誠
                                      法  官  陳珍如
                                      法  官  高明發
以上正本證明與原本無異。
不得上訴。
                                      書記官  歐貞妙
中    華    民    國    98    年    7     月    13    日
附錄本案論罪科刑法條全文：
中華民國刑法第276條
因過失致人於死者，處2年以下有期徒刑、拘役或2千元以下罰金
。
從事業務之人，因業務上之過失犯前項之罪者，處5年以下有期
徒刑或拘役，得併科3千元以下罰金。
修正前刑法第185條之3
服用毒品、麻醉藥品、酒類或其他相類之物，不能安全駕駛動力
交通工具而駕駛者，處1年以下有期徒刑、拘役或3萬元以下罰金
。


司法院資訊處製作；財團法人民間司法改革基金會備份。
